臺灣嘉義地方法院刑事判決
110年度訴字第542號
公  訴  人  臺灣嘉義地方檢察署檢察官
被      告  陳浚騰


            李國正


上列被告因傷害等案件，經檢察官提起公訴(110年度偵字第4113
號)，本院判決如下：
    主  文
本件公訴不受理。
    理  由
一、公訴意旨略以：被告暨告訴人陳浚騰於民國110年3月28日17
    時15分許，騎乘車牌號碼000-0000號普通重型機車(下稱A車
    )，至被告暨告訴人李國正所經營位於嘉義市○區○○路000號
    之益揚機車行，在等候修理A車前，乘座在A車上把玩溜溜球
    ，致被告暨告訴人李國正認為溜溜球砸傷該機車行所擺設欲
    販售之車牌號碼000-0000號普通重型機車(下稱B車)，造成B
    車前車頭脫漆(所涉毀損罪嫌，另為不起訴處分)，上前勸阻
    進而發生口角爭執，被告暨告訴人陳浚騰因而心生不滿，基
    於公然侮辱之犯意，在前開不特定人得共見共聞之處所，以「
    幹你娘機掰」、「我幹你娘機掰」等語辱罵被告暨告訴人李
    國正；被告暨告訴人李國正亦不甘示弱，基於傷害、毀損之
    犯意，徒手將A車推倒，被告暨告訴人陳浚騰雖即時反應而
    未倒地，仍受有左手大拇指挫傷紅腫(事後未驗傷)之傷害，
    及A車因倒地致左方導流板、左後照鏡、左側腳踏板、引擎
    蓋外殼等處受損，足以生損害於被告暨告訴人陳浚騰；2人
    持續發生口角爭執並互相拉扯，被告暨告訴人陳浚騰另基於
    傷害之犯意，徒手推倒被告暨告訴人李國正，被告暨告訴人
    李國正起身後，雙方再持續互相拉扯，致被告暨告訴人李國
    正受有左手前臂挫傷之傷害。因認被告陳浚騰涉犯刑法第27
    7條第1項之傷害、同法第309條第1項之公然侮辱罪嫌；被告
    李國正涉犯刑法第277條第1項之傷害、同法第354條之毀損
    罪嫌等語。
二、按告訴乃論之罪，告訴人於第一審辯論終結前，得撤回其告
    訴；又告訴經撤回者，應諭知不受理之判決，並得不經言詞
    辯論為之，刑事訴訟法第238條第1項、第303條第3款、第30
    7條，分別定有明文。
三、查本件告訴人告訴被告傷害等案件，公訴意旨認被告陳浚騰
    係犯刑法第277條第1項、同法第309條第1項；被告李國正係
    犯刑法第277條第1項、同法第354條等罪，依同法第287 條
    前段、第314條、第357 條等規定，均須告訴乃論。茲據告
    訴人因均與被告2人和解，而於本院審理中具狀就上開犯罪
    事實全部撤回告訴，有本院調解筆錄1份、刑事撤回告訴狀2
    紙附卷可稽( 見本院嘉簡字卷第29至35頁)，依照上開規範
    意旨，本件爰不經言詞辯論，逕為不受理判決之諭知。
四、依刑事訴訟第452條、第303 條第3 款、第307 條，判決如
    主文。
五、本案經檢察官周欣潔提起公訴。
中　　華　　民　　國　　110 　年　　10　　月　　29　　日
                  刑事第五庭    審判長法　官  張志偉
　　　　　　　　　                    法  官  陳盈螢
　　　　　　　　　                    法  官　余珈瑢
以上正本證明與原本無異。
如不服本判決應於收受判決後20日內向本院提出上訴書狀，並應
敘述具體理由；其未敘述上訴理由者，應於上訴期間屆滿後20日
內向本院補提理由書（均須按他造當事人之人數附繕本）「切勿
逕送上級法院」。告訴人或被害人如對於本判決不服者，應具備
理由請求檢察官上訴，其上訴期間之計算係以檢察官收受判決正
本之日期為準。
中　　華　　民　　國　　110 　年　　10　　月　　29　　日

                                      書記官  賴心瑜